【裁判字號】    92,交聲,824
【裁判日期】    920919
【裁判案由】    聲明異議
【裁判全文】
臺灣臺中地方法院治安法庭裁定                    九十二年度交聲字第八二四號
    原處分機關  交通部公路局台中區監理所豐原監理站
    異議人即
    受處分人    龍豪交通股份有限公司
    代表人      林瑞清
右列受處分人因違反道路交通管理處罰條例案件，對於交通部公路局台中區監理所豐
原監理站九十二年七月十四日所為之裁決（豐監稽違六三字第Ｈ00000000號
裁決書），聲明異議，本院裁定如左：
    主  文
異議駁回。
    理  由
一、原處分機關略以：本案係台中縣警察局和平分局攔檢舉發受處分人龍豪交通股份
    有限公司所有之車號７Ｋ─８４０號營業貨運曳引車於九十二年五月二十三日日
    九時十分許，行經台八線二十五點一公里處，因「載運級配（砂石）經會同司機
    經過丈量超過容積標準（十四點七立方公尺）故經過磅總重四十三Ｔ（經檢視所
    附之過磅單應為四十三點一八○公噸）核重三十五Ｔ超重八Ｔ（實際應為超重八
    點一八公噸）」違規，受處分人不服舉發提出申訴，經原舉發機關函覆違規屬實
    ，該站遂於九十二年七月十四日以豐監稽違六三字第Ｈ00000000號裁決
    書，裁處受處分人罰鍰新台幣一萬九千元，並記該汽車違規紀錄一次，逾期則依
    裁決書處罰主文規定裁處，於法並無不合等語。
二、本件異議人即受處分人則以：查本公司所有曳引車車號７Ｋ─８４０，半拖車為
    永昇通公司車號為ＮＵ─Ｎ１之砂石專用車，當日所託之半拖車ＮＵ─Ｎ１係經
    豐原監理站於九十年八月十三日所核發之標準砂石車，該拖車既無加高車斗或任
    意改裝，且於九十一年定期檢驗亦合格，執勤單位所提供之照片可看出當日車斗
    覆蓋完整，且砂石係經機械鏟土機裝車，裝載砂石會有凹凸不平之處，實不應以
    突出部分為最高點來丈量本車斗全部之高度。且執勤單位所開立之紅單上註明本
    車斗內框長：805公分、寬231公分、高87公分與車主聯相符，為何舉發單會誤填
    ，實在令人難以信服。請體恤業者，近年來砂石車變化之大，每約二年交通部便
    針對砂石車斗變動，每變動一次，我們為了配合政策就得跟著變動一次，每次重
    新訂製車斗動輒數十萬元，就是為了合法化，可是即使已是砂石標準車斗，還是
    經查遭到攔檢等致使業者最基本的生活大受影響，故請求撤銷原處分，爰聲明異
    議云云。
三、按汽車裝載貨物超過核定之總重量、總連結重量者，處汽車所有人罰鍰，並記汽
    車違規紀錄一次，道路交通管理處罰條例第二十九條之二第一向前段定有明文。
    經查：本件受處分人龍豪交通股份有限公司所有之車號７Ｋ─８４０號營業貨運
    曳引車於九十二年五月二十三日日九時十分許，行經台八線二十五點一公里處，
    為台中縣警察局和平分局攔檢舉發，因「載運級配（砂石）經會同司機經過丈量
    超過容積標準（十四點七立方公尺）故經過磅總重四十三Ｔ（經檢視所附之過磅
    單應為四十三點一八○公噸）核重三十五Ｔ超重八Ｔ（實際應為超重八點一八公
    噸）」違規等情，有前揭舉發通知單、吉將企業社白冷預拌廠過磅證明單及台中
    縣警察局和平分局九十二年七月七日中縣和警裁字第０９２００２１３３５號函
    等在卷可稽，是車號７Ｋ─８４０號營業貨運曳引車當日所載運砂石經過磅總重
    有四十三點一八○公噸，而該車核重為三十五公噸，已明顯超重八點一八公噸，
    故車號７Ｋ─８４０號營業貨運曳引車違規超載之事實，可以認定。雖異議人辯
    稱車號７Ｋ─８４０號營業貨運曳引車及車斗均為合法規格且載運之砂石都覆蓋
    完整云云，惟此均無法免除該車確有載運超重事實之違規責任。從而，受處分人
    所有之車號７Ｋ─８４０號營業貨運曳引車既有前揭違規行為，原處分機關據以
    援引上開規定，裁處受處分人罰鍰新台幣一萬九千元，並記該汽車違規紀錄一次
    ，逾期則依裁決書處罰主文規定裁處，並無不當。本件異議為無理由，應予駁回
    。
四、據上論斷，應依道路交通管理處罰條例第八十七條第二項、道路交通案件處理辦
    法第十九條，裁定如主文。
中      華      民      國    九十二    年      九      月    十九  日
                                        臺灣臺中地方法院交通法庭
                                            法  官  王  靜  秋
右正本證明與原本無異。
如不服本裁定應於送達後五日內向本院提出抗告狀。
                                            書記官
中      華      民      國    九十二    年    九      月   十九       日


司法院資訊處製作；財團法人民間司法改革基金會備份。
